## FRANCISCO OLIVARES











#### TÉCNICO DE SEGURIDAD INFORMÁTICA TÉCNICO DE SISTEMAS EN RED SYSADMIN

Uso Linux como OS principal desde hace 5 años, empecé usando **Ubuntu, Debian** y derivados. Después **Fedora** (versión de la comunidad de Red Hat) y actualmente uso **Arch Linux.** 

Siempre estoy **ampliando conocimientos** en todo lo relacionado con la informática sobretodo en sistemas **Linux**, **administración y servidores**. Y probando nuevos servicios opensource en mi rpi y servidor linux sobretodo con docker y nginx

#### **EXPERIENCIA LABORAL**



New Media Professional Services

Febrero 2023 - actualidad

- ZENworks, despliegue software, configuraciones regedit, ENS.
- OES, SLES, eDirectory (LDAP). Updates y upgrades servidores en producción.
- VMware, ESXi, despliegue, planificación servidores y upgrades.
- Scripts, shell, python, powershell, bat, usmt,
- Dockers, reverse proxy (nginx, Access Manager), servicios open source.
- Despliegue AD, IDM, Remote Loader, gestión Azure y sincronización entre dominios.
- Soporte a usuarios y clientes de N1 y N2
- Definición de estrategias a seguir y desarrollo de ellas.
- Filr, AAF, 2FA, dns, dhcp, servicios linux. Documentaciones uso y configuraciones.

#### Técnico Informático

Unitel - Sistemas de Telecomunicaciones

Septiembre 2022 - Enero 2023

- Soporte IT a clientes y usuarios de N1, N2
- Switches, APs, routers Aruba y Cisco, Routers 4G
- Gestión panel de control Office 365
- Citrix, Virtualización VmWare Resolución de incidencias, tickets

#### Técnico de Sistemas

Empresa Avícola

Abril 2019 - Enero 2022 (2 años, 8 meses)

- Linux Server, vsftpd, top, htop, netdata, duplicity, ufw, motion, ethtool, samba, ostickets
- Soporte IT N1 y N2
- Definición de estrategias a seguir y desarrollo de ellas, digitalación desde cero.
- Control de los resultados de las acciones.
- Windows Desktop + Server 2012 Aplicaciones y Usuarios
- Linux Server Backups LVM, Duplicity y Clonezilla
- CIA de los datos de la empresa
- Creacciçon **BBDD**, tablas, usuarios y consultas
- Redes, TCP/IP, cámaras IP, antenas WiFi + automatas y Raspberry Pi .

#### Prácticas Técnico de Sistemas

Fedeto Formación

Abril 2018 - Junio 2018 (3 meses)

- Windows Server 2010-2012 Active Directory
- Instalación desatendida de software
- Soporte a usuarios de N1 y N2
- Web con Wordpress
- Backups
- Mantenimiento, montaje y reparación de equipos

#### **IDIOMAS**

- Castellano: nativo
- Inglés: nivel B2

#### **HABILIDADES**

- Buena comunicación
- Resolución de problemas
- Ciberseguridad: ISO 27001 y uso de herramientas.
- Agilidad con los resultados
- Más de 5 años de experiencia con Linux

in linkedin.com/in/franciscoolivares-martin-165b7b235/

franciscolivares@protonmail.com

<u>+34 651 563 210</u>

fr4nsys.github.io

github.com/fr4nsys

#### **FORMACIÓN**

<u>UDS Enterprise Certified</u> <u>Professional</u>

Virtual Cable 2024

Open Enterprise Server Technical Knowledge Check

Micro Focus 2023

NetIQ Certified Partner Sales
Specialist

Micro Focus 2023

IM&G-Unified Endpoint
Management Certified Presales
Engineer (MFCPE)

Micro Focus 2023

**Ethical Hacking Essentials (EHE)** 

CodeRed - EC-Council 2023

<u>Digital Forensics Essentials (DFE)</u> CodeRed - EC-Council 2023

Network Defense Essentials (NDE)

CodeRed - EC-Council 2023

Practical Linux for Security Professionals

CodeRed - EC-Council 2023

Crash Course on Python de Google

Coursera 2022

Certificado de Profesionalidad en Seguridad Informática

Fedeto Formación 2022

- Ciberseguridad
- Linux. Monitorización, mySQL
- Snort, Wireshark, Nessus
- Metasploit Apache, Nginx
- VMware, Virtualbox
- Elastic Security, Splunk

#### <u>Certificado Soporte TI Google</u>

Coursera 2022

AWS S3 Basics

Coursera 2022

CFGM Sistemas Microinformáticos y Redes

I.E.S. Valdehierro 2018



## **CERTIFICATE OF ACHIEVEMENT**

This is to certify that

#### Francisco Olivares Martín

Has attended and successfully completed the course

Ethical Hacking Essentials (EHE)

Certificate number

**EC-Council** 

Date

193225

03rd Jan 2023

Jay Bavisi

#### codered

### **CERTIFICATE OF ACHIEVEMENT**

This is to certify that

#### Francisco Olivares Martín

Has attended and successfully completed the course

Linux Forensics

Certificate number

Date

193199





## CERTIFICATE OF ACHIEVEMENT

This is to certify that

Francisco Olivares Marlín

Has attended and successfully completed the course

Hands-on Binary Analysis in Linux - Part 1

Certificate number

Date

codered

193192

03rd Jan 2023 Jay Bavisi

EC-Council

**EC-Council** 

## **CERTIFICATE OF ACHIEVEMENT**

This is to certify that

Francisco Olivares Martín

Has attended and successfully completed the course

Linux Hardening Deconstructed

Certificate numbe 193009

**EC-Council** 



## **CERTIFICATE OF ACHIEVEMENT**

This is to certify that

### Francisco Olivares Martín

Has attended and successfully completed the course

Digital Forensics Essentials (DFE)

Certificate number

193247

**EC-Council** 





codered

### **CERTIFICATE OF ACHIEVEMENT**

This is to certify that

Francisco Olivares Marlín

Has attended and successfully completed the course

Hands-on Binary Analysis in Linux - Part 2

Certificate number

193209

**EC-Council** 

EC-Council

**EC-Council** 





## **CERTIFICATE OF ACHIEVEMENT**

This is to certify that

Francisco Olivares Martín

Has attended and successfully completed the course

IT Security with Red Hat Made Easy

Certificate number

193197

Jay Bavisi

03rd Jan 2023

Date



## **CERTIFICATE OF ACHIEVEMENT**

This is to certify that



Has attended and successfully completed the course

**Installing and Mitigating Linux Rootkits** 

03rd Jan 2023 193188













# Certificate of Completion

Unified Endpoint Management Technical Presales Certification 2021 02-MAY-2023

presented to

Francisco Olivares

© 2022 Micro Focus

OMICE!

## Certificate of Completion

NetlQ Certified Partner Sales Specialist 25-APR-2023

presented to

Francisco Olivares

© 2022 Micro Focus

O MICRO

## Certificate of Completion

NetIQ Advanced Authentication Technical Specialist Certification 2023 02-MAY-2023

presented to

Francisco Olivares

© 2022 Micro Focus

OMICES

## Certificate of Completion

Open Enterprise Server Technical Knowledge Check 07-JUN-2023

presented to

Francisco Olivares

© 2022 Micro Focus

OMICRO

